en: with Guérande salt
ca: Amb sal de Guérande
fr: Au sel de Guérande
it: Con sale di Guérande

en: Grown in France
ca: Cultivat a França
de: In Frankreich angebaut
es: Crecido en Francia
fi: Kasvatettu Ranskassa
fr: Cultivé en France
he: גודל בצרפת
it: Cresciuto in Francia, Allevato in Francia
pt: Cultivada na França, cultivado na França, cultivada em França, cultivado em França

en: Harvested in France
ca: Veremat a França
de: In Frankreich geerntet
es: Cultivado en Francia
fi: Ranskalaista sadonkorjuuta
fr: Récolté en France
it: Raccolto in Francia
pt: Colhido na França, colhido na França, colhido em França, colhido em França

fr: Blé français, Blé exclusivement cultivé en France, Blé Français sélectionné, Blé cultivé en France, 100% blé de France, Blé 100% Français, Blé de France, Blé 100% origine France
pt: Trigo francês, trigo de França, trigo da França

fr: Farine de blé français, farine de blé de France, farine blé de France, farine de blé française, farine origine France
pt: Farinha de trigo francesa, farinha de trigo de França, farinha de trigo da França

fr: Soja Français, Soja de France, Filière Soja Français, Soja origine France
pt: Soja francêsa, soja de França, soja da França

fr: demain la terre
xx: demain la terre

en: Smoked with beech wood
ca: Fumat amb fusta de faig
de: Mit Buchenholz geräuchert
fi: Savustettu pyökillä
fr: Fumé au bois de hêtre, fumage au bois de hêtre
he: מעושן עם עץ אשור
hu: Bükkfán füstölt
it: Affumicato con legno di faggio
pt: Defumado em madeira de faia, defumada em madeira de faia, fumado em madeira de faia, fumada em madeira de faia
sv: bokspånsrökt, bokspånsrökta, rökt med bokspån, rökta med bokspån

en: Smoked with Swedish beech wood
sv: rökt med svenskt bokspån, rökta med svenskt bokspån

en: Smoked with oak wood
fi: savustettu tammella, tammella savustettu
fr: Fumé au bois de chêne, fumage au bois de chêne
he: מעושן בעץ אלון
hu: Tölgyfán füstölt
pt: Defumado em madeira de carvalho, defumada em madeira de carvalho, fumado em madeira de carvalho, fumada em madeira de carvalho
sv: ekspånsrökt, ekspånsrökta, rökt med ekspån, rökta med ekspån

en: Smoked with Swedish oak wood
sv: rökt med svenskt ekspån, rökta med svenskt ekspån

en: Smoked with alder wood
sv: alspånsrökt, alspånsrökta, rökt med alspån, rökta med alspån

en: Smoked with Swedish alder wood
sv: rökt med svenskt alspån, rökta med svenskt alspån

fr: Fumage naturel, fumé naturellement
pt: Defumado natural, fumado natural, naturalmente defumado, naturalmente fumado

en: French milk
bg: Френско мляко
ca: Llet francesa
de: Milch aus Frankreich
es: Leche francesa
fi: ranskalaista maitoa, maidon alkuperä Ranska
fr: Lait Français, Lait de France, Lait Origine France, lait collecté et conditionné en France
he: חלב צרפתי
it: Latte francese
nl: Franse melk
pt: Leite francês, leite de França, leite da França

en: Produced in Brittany, Produced in Bretagne
ca: Produït a la Bretanya
de: Produziert in der Bretagne
es: Producido en Bretaña
fi: Tuotettu Bretagnessa
fr: Produit en Bretagne
it: Prodotto in Bretagna
nl: Geproduceerd in Bretagne
pl: Wyprodukowano w Bretanii
pt: Produzido na Bretanha

en: Qualité France (French quality)
de: Französische Qualität
es: Calidad francesa
fr: Qualité France
it: Qualité France (Qualità francese)
pt: Qualidade francesa

en: Salted with dry salt
de: Mit Trockensalz gesalzen
fi: Suolattu kuivalla suolalla
fr: Salé au sel sec
he: מומלח במלח יבש
pt: Salgado com sal seco

fr: Salage naturel
en: Naturally salted
ca: Salat de forma natural
de: Natürlich gesalzen
es: Salado de forma natural
fi: Luonnollisesti suolattu
he: מומלח באופן טבעי
hu: Természetesen sózott
it: Salato in modo naturale
pt: Salgado de forma natural
sv: Naturligt saltad

en: No peanuts, without peanuts, Peanut Free
bg: Без фъстъци
ca: Lliure de cacauet
de: Ohne Erdnüsse
es: Sin cacahuetes
fi: maapähkinätön, ei sisällä maapähkinää
fr: Sans arachide, sans arachides, sans cacahuète, sans cacahuètes
he: ללא בוטנים
hu: Földimogyorómentes, földimogyoró nélkül
it: Senza arachidi, Non contiene arachidi
pt: Sem amendoim, sem amendoins, 0% amendoim, 0% amendoins
th: ไม่มีส่วนผสมของถั่วลิสงค์